【裁判字號】    97,易,3352
【裁判日期】    971009
【裁判案由】    竊盜
【裁判全文】
臺灣臺中地方法院刑事判決              97年度易字第3352號
公  訴  人  臺灣臺中地方法院檢察署檢察官
被      告  乙○○
上列被告因竊盜案件，經檢察官提起公訴（97年度偵字第11456
號），並經本院裁定改行簡式審判程序，本院判決如下：
    主    文
乙○○攜帶兇器竊盜，累犯，處有期徒刑捌月。
    犯罪事實
一、乙○○素行非佳，先於民國90年間，因分別犯竊盜及施用毒
    品案件，先後經法院判處有期徒刑8月、10月確定，經合併
    定其應執行有期徒刑1年2月後，嗣於93年2月15日執行完畢
    ；又於94年間，因分別犯詐欺及施用毒品案件，先後經法院
    判處有期徒刑6月、1年確定，經合併定其應執行有期徒刑1
    年4月，甫於96年6月27日執行完畢。
二、詎乙○○仍不知悔改，復於97年5月1日15時許，駕駛其所有
    之車牌號碼PE－1869號自用小客車，行經甲○○所有位於臺
    中縣東勢鎮○○路437號果園內之鐵製工寮（按該工寮尚未
    設有遮風避雨之屋頂，復未置有門窗，另該果園亦無附連圍
    繞之相關設施），見該工寮內有Ｈ型鋼，竟意圖為自己不法
    之所有，進入至該工寮2樓，並使用工寮內甲○○所有客觀
    上足供兇器使用之乙炔氣焊工具一組，用以裁切該工寮內之
    Ｈ型鋼，再將裁切完成之Ｈ型綱搬運至工寮內為甲○○所有
    之三輪車上，欲藉以載運至其所有之上開自用小客車內，而
    以上開方式竊取上開Ｈ型鋼約200公斤（約值新臺幣7,000元
    ）得逞。嗣於同日16時10分許，乙○○正欲將上開裝載有竊
    得Ｈ型綱之三輪車推離該工寮時，適為丙○○當場發現而報
    警查獲，並為警扣得上開Ｈ型鋼（業已發還甲○○）。
三、案經臺中縣警察局東勢分局報請臺灣臺中地方法院檢察署檢
    察官偵查起訴。
    理    由
一、程序事項：
    本件被告乙○○所犯係死刑、無期徒刑、最輕本刑為三年以
    上有期徒刑以外之罪，其於審理時就被訴事實為有罪之陳述
    ，經告知簡式審判程序之旨，並聽取公訴人及被告之意見後
    ，本院認為適宜而裁定改行簡式審判程序；又本件既經裁定
    改行簡式審判程序，是其證據之調查，即不受刑事訴訟法第
    159條第1項、第161條之2、第161條之3、第163條之1及第16
    4條至第170條規定之限制，合先敘明。
二、得心證之理由：
    訊據被告乙○○對於上揭犯罪事實均坦承不諱，核與證人即
    被害人甲○○、證人丙○○分別於警詢時所證述情節均屬相
    符，復有臺中縣警察局東勢分局扣押筆錄、扣押物品目錄表
    、贓物認領保管單附卷可稽，足認被告之自白確與事實相符
    ，得為證據，且堪採信。從而，本件事證明確，被告上開加
    重竊盜犯行，洵堪認定。
三、論罪科刑部分：
  (一)按刑法第321條第1項第3款之攜帶兇器竊盜罪，係以行為人
    攜帶兇器竊盜為其加重條件，此所謂兇器，其種類並無限制
    ，凡客觀上足對人之生命、身體、安全構成威脅，具有危險
    性之兇器均屬之，且祇須行竊時攜帶此種具有危險性之兇器
    為已足，並不以攜帶之初有行兇之意圖為必要（最高法院79
    年度台上字第5253號判例要旨可供參照）；又犯罪之實施，
    涵蓋陰謀、預備、著手、實行，又刑法第321條第1項第3款
    之攜帶兇器，乃以行為人所攜帶之兇器有用以行兇之可能，
    而於客觀上具有一定之危險性，故加重其處罰，是行為人苟
    已著手於竊盜犯罪行為，而其攜帶兇器之情形，與竊盜行為
    具有內在之密切關係及特定之時間、空間關係，而於著手竊
    盜犯行之際有攜帶甚而使用該等兇器作為竊盜工具之情形，
    其仍有為遂行竊盜犯行而行兇之可能，縱使該兇器客觀上不
    便攜離，抑或是其於竊盜得手時已未再予攜帶，然基於其實
    施竊盜犯行之際，因存有為遂行其竊盜犯行而使用該兇器予
    以行兇之高度可能性，是仍應論以攜帶兇器竊盜罪，始符合
    立法本旨。查本件被告行竊時所使用被害人甲○○所有之乙
    炔氣焊工具一組，係由乙炔鋼瓶、氧氣鋼瓶、氣體調節器、
    橡皮管及焊炬等組合而成之氧乙炔氣焊系統，其氣焊原理為
    利用氧氣及乙炔兩種不同性質之氣體燃燒後產生乙炔火焰之
    高溫，用以熔融焊件，在營造工地使用上，大皆用以切除鋼
    材或鋼筋之用，該種乙炔火焰之溫度分佈範圍，內焰心約介
    於華氏5,000度至6,300度之間，外焰中心約為華氏3,800度
    ，外焰端則約華氏2,300度，此有本院依職權查知之行政院
    勞工安全委員會勞工安全衛生研究所印製之乙炔熔接作業一
    文在卷可稽（詳本院卷第20至26頁），並經被告陳明在卷（
    詳本院卷第18頁背面），是被告於行竊當時所使用之乙炔氣
    焊工具，既能於即短時間內持續噴射出極高溫火焰，而得用
    以裁切融點甚高、材質堅硬之金屬物料，若用以攻擊人體，
    客觀上顯足以傷害人之生命、身體至明，是被告既於實施竊
    盜行為之際，以該等乙炔氣焊工具作為行竊之工具，縱使該
    乙炔氣焊工具體積略為較大，並非得輕易搬運攜離之物，但
    因與本案竊盜行為具有內在之密切關係及特定之時間、空間
    關係，而存有為遂行竊盜犯行而使用該兇器予以行兇之高度
    可能性，是應認該當刑法第321條第1項第3款所規定之「攜
    帶兇器」要件，方符合立法者予以加重其處罰之立法目的。
    至於為警另在被告乙○○所駕駛之PE－1869號自用小客車上
    扣得之螺絲起子、鉗子及鐮刀等物，始終置於上開自小客車
    內，未經被告於行竊之際隨身攜帶，且查無證據證明與本案
    竊盜行為有何內在之密切關係及特定之時間、空間關係，故
    尚與本罪構成要件無涉，併予敘明。
  (二)核被告乙○○所為，係犯刑法第321條第1項第3款之攜帶兇
    器竊盜罪。查被告乙○○先於90年間，因分別犯竊盜及施用
    毒品案件，先後經法院判處有期徒刑8月、10月確定，經合
    併定其應執行有期徒刑1年2月後，嗣於93年2月15日執行完
    畢；又於94年間，因分別犯詐欺及施用毒品案件，先後經法
    院判處有期徒刑6月、1年確定，經合併定其應執行有期徒刑
    1年4月，甫於96年6月27日執行完畢，此有臺灣臺中地方法
    院檢察署刑案資料查註紀錄表及臺灣高等法院被告全國前案
    紀錄表在卷足憑，其於有期徒刑執行完畢後五年以內故意再
    犯本件有期徒刑以上之罪，為累犯，應依刑法47條第1項之
    規定，加重其刑。爰審酌被告素行非佳，正值青壯之年，卻
    不思正途獲取財物，所竊取財物市值千餘元，幸為警即時查
    獲而未造成被害人更大損失，且其犯後坦承犯行之態度良好
    ，暨其犯罪目的、犯罪手段、智識程度、生活狀況等一切情
    狀，量處如主文所示之刑。
四、據上論斷，應依刑事訴訟法第273條之1第1項、第299條第1
    項前段，刑法第321條第1項第3款、第47條第1項，判決如主
    文。
中    華    民    國    97    年    10    月    9     日
                      刑事第十二庭  法  官  廖慧如
以上正本證明與原本無異。
如不服本判決，應於收受送達後10日內向本院提出上訴書狀（應
敘述具體理由並附繕本）。
上訴書狀如未敘述理由，應於上訴期間屆滿後20日內補提理由書
於本院。
                                    書記官  張宏清
中    華    民    國    97    年    10    月    9     日
附錄本案論罪科刑法條全文：
中華民國刑法第321條：
犯竊盜罪而有左列情形之一者，處6月以上、5年以下有期徒刑：
一  於夜間侵入住宅或有人居住之建築物、船艦或隱匿其內而犯
    之者。
二  毀越門扇、牆垣或其他安全設備而犯之者。
三  攜帶兇器而犯之者。
四  結夥三人以上而犯之者。
五  乘火災、水災或其他災害之際而犯之者。
六  在車站或埠頭而犯之者。
前項之未遂犯罰之。


司法院資訊處製作；財團法人民間司法改革基金會備份。
